【裁判字號】    90,聲再,53
【裁判日期】    901031
【裁判案由】    殺人未遂
【裁判全文】
臺灣高等法院花蓮分院刑事裁定                      年九十年度聲再字第五三號
    再審聲請人
    即受判決人  甲○○
右列聲請人因殺人未遂案件，對於本院九十年度上更（一）字第六十四號中華民國九
十年八月二十一日確定判決，聲請再審，本院裁定如左：
    主  文
再審之聲請駁回。
    理  由
一、查聲請再審應以再審書狀，敘述理由，附具原判決之繕本及證據，提出於管轄法
    院為之，刑事訴訟法第四百二十九條定有明文。本件再審聲請人以聲請人於案發
    當時係酒醉駕車，因煞車不及之情況下發生追撞，未有傷害故意為理由，依刑事
    訴訟法第四百二十一條之規定聲請再審。惟查，聲請人對於原確定判決聲請再審
    ，並未據提出任何新證據，按之上開規定，其聲請程序顯屬有所違背，應依同法
    第四百三十三條裁定如主文。
二、另法院之審判固應以起訴之犯罪事實為範圍，但於不妨礙事實同一之原則，仍得
    自由認定事實，適用法律；所謂事實同一，乃指刑罰權所以發生之原因事實係屬
    同一，亦即其基本事實相同者而言，非謂罪名必須同一，亦非全部事實均需一致
    。是法院認定之犯罪事實如與檢察官所起訴者，其基本事實相同，即得依刑事訴
    訟法第三百條之規定，變更檢察官所引應適用之法條，而為被告有罪之判決。最
    高法院八八年度臺上字第三十號裁判要旨可資參照。本件聲請意旨雖亦略以傷害
    罪未經檢察官提起公訴，原審不得據以審判，爰依刑事訴訟法第四百二十一條之
    規定聲請再審云云。然則，殺人未遂與傷害罪皆以人之身體為其犯罪客體，雖因
    其犯意之不同，而有殺人未遂與傷害之區別，然其傷害人之基本行為並無二致。
    原審爰依刑事訴訟法第三百條變更檢察官所引應適用之法條並無不當。
三、又刑事事件於偵查中或第一審法院辯論終結前調解成立，經法院核定，並經當事
    人同意撤回者，視為於調解成立時撤回告訴或自訴。民國八十五年一月十七日新
    修正之鄉鎮市調解條例第二十五條第二項定有明文。本件抗告意旨雖亦略以聲請
    人與被害人業已於民國八十六年底，在太麻里鄉調解委員會達成傷害部分和解，
    據以依刑事訴訟法第四百二十一條之規定聲請再審云云。然則，民國八十五年一
    月十七日新修正之鄉鎮市調解條例第二十五條第二項規定，得視為調解成立時撤
    回告訴或自訴之要件，除刑事事件於偵查中或第一審法院辯論終結前調解成立，
    並經法院核定外，尚需以當事人同意撤回為要件。本案傷害告訴並未具被害人同
    意撤回，自尚不生撤回告訴之效力。
四、又告訴乃論之罪，告訴人之告訴，祇需指明所告訴之犯罪事實及表示希望訴追之
    意思，即為已足。其所述之罪名是否正確或無遺漏，在所不問。最高法院七三年
    度臺上字第五二二二號判例著有明文。聲請意旨雖亦略以，本件傷害部份未具告
    訴，爰依刑事訴訟法第四百二十一條之規定聲請再審云云。然查，被害人於本案
    中業經告訴之事實，有臺東縣警察局大武分局武刑警字第一二三八四號刑案偵查
    卷宗在卷可稽，雖被害人於卷中一再陳明欲告訴強盜及殺人未遂兩罪，然則告訴
    係針對犯罪事實為之，與所述罪名是否正確或無遺漏無涉，最高法院上開判例可
    資參照。
五、上述諸點，聲請人於聲請狀中一併提出聲請，雖因聲請人再審之聲請於法不合，
    應予駁回，惟仍附此敘明，庶幾不至多生訟端。
六、依刑事訴訟法第四百三十三條裁定如主文。
中      華      民      國      九十        年     十    月   三十一    日
                                  審判長法官   謝  志  揚
                                        法官   莊  謙  崇
                                        法官   賴  淳  良
右正本證明與原本無異。
本件不得再抗告。
                                      書記官   邱  廣  譽
中      華      民      國      九十        年     十    月   三十一    日


司法院資訊處製作；財團法人民間司法改革基金會備份。
